ACORDAO-COMPLETO-2389322

ACÓRDÃO DE RELAÇÃO

ACÓRDÃO DE RELAÇÃO 59/2020 ATA 1/2020 - PLENÁRIO

Acórdão 59/2020-TCU-Plenário
Os Ministros do Tribunal de Contas da União, reunidos em Sessão de Plenário, ACORDAM, por unanimidade, com fundamento no art. 143, inciso V, alínea "d", do Regimento Interno do TCU, aprovado pela Resolução nº 246, de 2011, e na Súmula nº 145 do TCU, em retificar, por erro material, os itens 9.5, 9.8 e 9.9 do Acórdão 1.621/2019 prolatado pelo Plenário do TCU na Sessão de 10/7/2019 (Ata nº 25/2019) , ante a presente oitiva do MPTCU, nos termos do art. 280, § 1º , II, do RITCU, mantendo inalterados os demais termos do referido acórdão, além de restituir, em seguida, o processo à Secex-TCE para que dê prosseguimento ao feito, de acordo com os pareceres emitidos nos autos, de sorte que:
i) onde se lê:
"9.5. julgar irregulares as contas de Enoilton Carneiro Leite, nos termos dos arts. 1º, I, 16, III, "b", e 19, caput, da Lei nº 8.443, de 1992...;"
leia-se:
"9.5. julgar irregulares as contas de José Enoilton Carneiro Leite, nos termos dos arts. 1º, I, 16, III, "b", e 19, caput, da Lei nº 8.443, de 1992...;"
ii) onde se lê:
"9.8. considerar, preliminarmente, graves as infrações cometidas por Joziane Araújo Nascimento Rocha, Ivan Tundelo Carvalho, Josevaldo Araújo Nascimento, Marcelo Gama da Fonseca e Enoilton Carneiro Leite...;"
leia-se:
"9.8. considerar, preliminarmente, graves as infrações cometidas por Joziane Araújo Nascimento Rocha, Ivan Tundelo Carvalho, Josevaldo Araújo Nascimento, Marcelo Gama da Fonseca e José Enoilton Carneiro Leite...;"
iii) onde se lê:
"9.9. inabilitar os responsáveis (Joziane Araújo Nascimento Rocha, Ivan Tundelo Carvalho, Josevaldo Araújo Nascimento, Marcelo Gama da Fonseca e Enoilton Carneiro Leite) ...;"
leia-se:
"9.9. inabilitar os responsáveis (Joziane Araújo Nascimento Rocha, Ivan Tundelo Carvalho, Josevaldo Araújo Nascimento, Marcelo Gama da Fonseca e José Enoilton Carneiro Leite) ...;"
1. Processo TC-Processo 023.723/2017-3 (TOMADA DE CONTAS ESPECIAL) 
	1.1. Responsáveis: Brito Advogados (CNPJ 08.138.912/0001-36) ; Cooperativa de Transporte do Amapá (CNPJ 05.484.504/0001-48) ; Ivan Tundelo Carvalho (CPF XXX.335.601-XX) ; Josevaldo Araújo Nascimento (CPF XXX.021.312-XX) ; José Enoilton Carneiro Leite (CPF XXX.360.602-XX) ; Joziane Araújo Nascimento (CPF XXX.504.512-XX) ; Marcelo Gama da Fonseca (CPF XXX.328.362-XX) e R. Souza Comercio, Serviços & Construção Ltda. - EPP (CNPJ 09.279.218/0001-00) .
	1.2. Entidade: Departamento Regional do Sesi no Estado do Amapá.
	1.3. Relator: Ministro-Substituto André Luís de Carvalho.
	1.4. Representante do Ministério Público: Procurador Rodrigo Medeiros de Lima e Procuradora-Geral Cristina Machado da Costa e Silva (manifestação oral) .
	1.5. Unidade Técnica: Secretaria de Controle Externo de Tomada de Contas Especial (Secex-TCE) .
	1.6. Representação legal: Marcus Miller Machado Sassim (OAB-AP 1797-A) , entre outros, representando Departamento Regional do Sesi no Estado do Amapá. 
	1.7. Determinar o encaminhamento dos autos à Secex/TCE para providências da sua alçada, conforme despacho do Relator do Recurso (Peça nº 171) .

Brito Advogados (CNPJ 08.138.912/0001-36); Cooperativa de Transporte do Amapá (CNPJ 05.484.504/0001-48); Ivan Tundelo Carvalho (CPF XXX.335.601-XX); Josevaldo Araújo Nascimento (CPF XXX.021.312-XX); José Enoilton Carneiro Leite (CPF XXX.360.602-XX); Joziane Araújo Nascimento (CPF XXX.504.512-XX); Marcelo Gama da Fonseca (CPF XXX.328.362-XX) e R. Souza Comercio, Serviços & Construção Ltda. - EPP (CNPJ 09.279.218/0001-00).

ACORDAO-COMPLETO-2474265

Acórdão 1429/2021 - Plenário

ACORDAO-COMPLETO-2415449

Acórdão 2122/2020 - Plenário

ANDRÉ DE CARVALHO

Marcus Miller Machado Sassim (OAB-AP 1797-A), entre outros, representando Departamento Regional do Sesi no Estado do Amapá.

Procurador Rodrigo Medeiros de Lima e Procuradora-Geral Cristina Machado da Costa e Silva (manifestação oral).

TOMADA DE CONTAS ESPECIAL (TCE)

Secretaria de Controle Externo de Tomada de Contas Especial (Secex-TCE).